臺灣新北地方法院刑事裁定　　　　　　110年度撤緩字第274號
聲　請　人　臺灣新北地方檢察署檢察官
受　刑　人　李岳峰






上列聲請人因受刑人侵占案件，聲請撤銷緩刑之宣告（110 年度
執聲字第2802號），本院裁定如下：
    主  文
聲請駁回。
    理  由
一、聲請意旨略以：受刑人李岳峰因犯侵占案件，經本院以109
    年度審易字第353 號判決判處拘役50日，緩刑2 年，緩刑期
    間內付保護管束，並於民國110 年7 月7 日確定。茲因受保
    護管束人經傳喚未到，並經警查訪稱：「經派員前往受保護
    管束人李岳峰住處送達均無人回應」，其行為違反保安處分
    執行法第74條之2 第2 款之規定，情節重大，爰依保安處分
    執行法第74條之3 第1 項，刑事訴訟法第476 條之規定，聲
    請撤銷緩刑宣告等語。
二、按緩刑宣告，得斟酌情形，為預防再犯所為之必要命令，且
    為上開諭知時，應於緩刑期間付保護管束，刑法第74條第2
    項第8 款、第93條第1 項第2 款分別定有明文。又受保護管
    束人在保護管束期間內，應遵守左列事項：一、保持善良品
    行，不得與素行不良之人往還。二、服從檢察官及執行保護
    管束者之命令。三、不得對被害人、告訴人或告發人尋釁。
    四、對於身體健康、生活情況及工作環境等，每月至少向執
    行保護管束者報告1 次。五、非經執行保護管束者許可，不
    得離開受保護管束地；離開在10日以上時，應經檢察官核准
    ，如有違反前條各款情形之一，情節重大者，檢察官得聲請
    撤銷保護管束或緩刑之宣告，保安處分執行法第74條之2 、
    第74條之3 分別定有明文。而所謂「情節重大」，係屬不確
    定法律概念，而撤銷保護管束或緩刑之宣告，對於受刑人權
    益影響甚鉅，是否確屬「情節重大」，仍應依據個案及具體
    情形決定，從嚴審酌保安處分執行命令之達成與宣告緩刑之
    目的，足見有保護管束處分已不能收效之情形而有執行刑罰
    之必要，始為相當，要非受保護管束人一有違反之情事即應
    撤銷該緩刑之宣告。又前揭保安處分執行法第74條之2 第2
    款所規定之「服從命令」，自以受保護管束人知悉命令之內
    容為前提，始有服從與否之論斷，如受保護管束人未收受執
    行命令，而根本不知悉命令之內容，自無違反該款所定應遵
    守事項可言。
三、經查：
  ㈠受刑人前因侵占案件，經本院於110 年5 月11日以110 年度
    審易字第353 號（下稱本案）判決判處拘役50日，緩刑2 年
    ，緩刑期間付保護管束，並應接受2 場次之法治教育課程，
    於110 年7 月7 日確定，緩刑期間自110 年7 月7 日起，至
    112 年7 月6 日止等情，有前揭刑事判決與臺灣高等法院被
    告前案紀錄表各1 份在卷可稽。
  ㈡上開判決確定後，由臺灣新北地方檢察署（下稱新北地檢署
    ）以110 年度執保字第382 號執行本案保護管束，先經新北
    地檢署書記官以電話聯繫受刑人均無著，再經該署檢察官以
    110 年8 月3 日執行保護管束命令，命受刑人於同年8 月30
    日到案執行保護管束，並將該命令向受刑人祖母之戶籍地即
    「新北市○○區○○街00○0 號7 樓」送達，經該址社區受
    僱人收受而為送達，惟受刑人並未遵期到場；復經同署檢察
    官以110 年8 月17日執行保護管束命令，命受刑人於同年9
    月6 日到案執行保護管束，並將該命令向受刑人於另案公共
    危險案件中所陳居所即「新北市○○區○○街00巷00弄00號
    1 樓」送達，因未獲會晤受刑人本人，亦無受領文書之同居
    人或受僱人，而於110 年8 月20日寄存於新北市政府警察局
    蘆洲分局三民派出所（下稱三民派出所），惟受刑人仍未遵
    期到案。嗣經新北地檢署囑託新北市政府警察局蘆洲分局至
    上開二址分別送達執行保護管束命令，仍因無人回應而未果
    ，遂將執行保護管束命令再次寄存於三民派出所等情，有受
    刑人三親等資料查詢結果、戶役政連結作業系統個人基本資
    料查詢結果、新北地檢署檢察官110 年8 月3 日、110 年8
    月17日110 執保字第382 號執行保護管束命令、新北市政府
    警察局蘆洲分局110 年9 月28日新北警蘆刑字第1104444454
    號函各1 份、新北地檢署送達證書4 紙及新北地檢署公務電
    話紀錄2 紙在卷可稽。
  ㈢惟查，受刑人之戶籍設於桃園市中壢區戶政事務所，有其個
    人戶籍資料查詢結果1 紙可參。其於本案110 年4 月26日訊
    問時陳稱：我現在與父親同住，但我不知道地址為何等語（
    見本院110 年度審易字第353 號卷【下稱本院審易卷】第10
    3 頁），復於110 年4 月27日準備程序中陳稱：我目前住阿
    嬤家，她晚上才會跟我說地址，我再傳真到法院等語（見本
    院審易卷第117 頁），惟後續並未陳報，新北地檢署書記官
    亦於110 年7 月27至30日及10月5 日多次致電欲詢問受刑人
    現住地址，均未獲受刑人接聽。雖經檢察官查詢戶政資料後
    得知受刑人父親及祖母之戶籍地址，惟其父親之戶籍亦設於
    上開戶政事務所，至其祖母之戶籍地址是否即為受刑人之現
    居所，仍屬有疑。復觀諸前述送達證書4 紙可知，該執行保
    護管束命令經向受刑人上開地址送達之結果，均未獲會晤受
    刑人本人，僅110 年8 月3 日之執行保護管束命令由受僱人
    收受外，其餘均無受領文書之同居人或受僱人，而寄存於轄
    區派出所。是於此等寄存送達之場合，受刑人本人是否確能
    實際收受、知悉該執行保護管束命令之內容，而獲悉應於檢
    察官指定之特定期日前往報到，已顯有疑問。況經檢察官函
    請新北市政府警察局蘆洲分局派員查訪受刑人是否仍居住該
    等地址，經員警前往上址均無人回應，警員亦僅能將執行保
    護管束命令同以寄存送達方式送達；除益見受刑人是否居住
    該等地址確屬存疑外，亦顯見受刑人並未能經由前揭文書送
    達及警員之實地查訪，而知悉應於檢察官指定期日報到之情
    。從而，本件依聲請人所提出之事證，尚無從憑以認定受刑
    人已知悉檢察官執行保護管束命令之具體內容，縱其未能依
    該執行保護管束命令之指示遵期報到，亦容屬其不知應於該
    指定期日報到之當然結果，非可逕謂受刑人係違反應服從該
    命令之義務，更遑論有何情節重大之可言；揆諸前揭說明，
    本件既無從認受刑人有違反保安處分執行法第74條之2 第2
    款規定，且情節重大之事由，聲請人以前揭規定聲請撤銷緩
    刑宣告，自屬無據，應予駁回。
四、依刑事訴訟法第220 條，裁定如主文。
中    華    民    國   110    年    10    月    20    日
                  刑事第五庭    法  官  王筱維
上列正本證明與原本無異。
如不服本裁定，應於裁定送達後五日內敘明抗告理由，向本院提
出抗告狀。
                                書記官  李佳勳
中    華    民    國   110    年    10    月    21    日